最高法院刑事判決　　　　　　九十四年度台上字第六九四四號
　　上　訴　人　甲○○
　　　　　　　　　　　　52號.
上列上訴人因殺人未遂案件，不服台灣高等法院台南分院中華民
國九十四年十月十七日第二審判決（九十四年度上訴字第八五八
號，起訴案號：台灣台南地方法院檢察署九十四年度偵字第六四
三號），提起上訴，本院判決如下：
    主  文
上訴駁回。
    理  由
按刑事訴訟法第三百七十七條規定，上訴於第三審法院，非以判
決違背法令為理由，不得為之。是提起第三審上訴，應以原判決
違背法令為理由，係屬法定要件。如果上訴理由狀並未依據卷內
訴訟資料，具體指摘原判決不適用何種法則或如何適用不當，或
所指摘原判決違法情事，顯與法律規定得為第三審上訴理由之違
法情形，不相適合時，均應認其上訴為違背法律上之程式，予以
駁回。本件原判決維持第一審論處上訴人甲○○殺人未遂罪刑之
判決，駁回其在第二審之上訴，已詳認定犯罪事實之依據及憑
以認定之理由，並對上訴人否認犯罪及主張係自首之辯詞，如何
不足採信，亦已依據卷內資料予以指駁及說明，從形式上觀察，
原判決並無違背法令情形。查上訴人持水果刀刺同居男友即被害
人黃振盛左胸部一刀，具有不確定之殺人犯意，原判決理由一、
3 已詳述其調查審認之結果。上訴意旨仍謂：上訴人與黃振盛為
同居關係，平素恩愛並無深仇大恨，案發時也未遭受黃振盛無法
忍受之刺激，要無因偶發細故，頓萌殺死黃振盛之犯意；又上訴
人家中廚房，另有更鋒利之菜刀，上訴人苟有殺死黃振盛之犯意
，自應選擇最鋒利之一把作為兇器，並朝黃振盛心臟部位下手，
要無持扣案水果刀朝其左胸下部位刺傷一刀即停止；況上訴人刺
傷黃振盛後，迅即打電話叫救護車急送就醫，在在足以證明上訴
人絕無殺人犯意等語，係就原審已詳為調查論斷與說明之事項，
再事爭執，殊非適法之第三審上訴理由。又原判決依憑證人即到
場處理之警員楊震懋於第一審法院審理時證述：【本件是一一九
消防局轉報勤務指揮中心，當時接獲之通報內容為刺殺案件，並
未通報行為人、被害人等資料，直到伊到達現場，確定屋內無其
他人後，本能的就質疑上訴人是行兇者，就在等待救護車的這段
時間質問上訴人：「被害人是如何受傷的? 」但上訴人一直閃爍
其詞，沒有正面回答，只是說很關心被害人之傷勢，且在等待救
護車到達時，上訴人的反應特別奇怪，因此我懷疑上訴人就是兇
手，算是殺人未遂的現行犯，就不讓上訴人隨著救護車到醫院】
等語（見一審卷第一四一至一四四頁）。據以認定並謂：本件既
係警方接獲勤務指揮中心通報趕往現場處理，發現現場除上訴人
及被害人外，並無其他人在場，且經由詢問上訴人關於被害人受
傷經過，因上訴人有異於常情之反應，而推知上訴人涉有重嫌，
是本件乃因警方已知悉犯罪事實及知悉上訴人涉有重嫌後，始通
知上訴人至警局說明，製作筆錄，即與自首要件不符云云，核屬
事實審法院採證認事及取捨證據職權之適法行使，不能任指為違
法。再刑事訴訟法第三百七十九條第十款所謂應調查之證據，係
指與待證事實有重要關係，在客觀上認為有調查之必要者而言。
本件關於上訴人是否自首一節，原審已詳加調查審認如上，則11
9消防局與110勤務指揮中心通聯記錄為何？扣案水果刀是否上訴
人表明犯罪而提供？均不影響上訴人並非自首之認定，原審就上
開二項，不為無益之調查，尚難指為調查未盡。此外，上訴人徒
憑己意，對原審職權之適法行使及原判決理由已說明之事項，任
意爭辯，核與法定上訴第三審之形式要件不符，其上訴違背法律
上之程式，應予駁回。
據上論結，應依刑事訴訟法第三百九十五條前段，判決如主文。
中　　華　　民　　國　九十四　年　 十二　 月　　八　　日
                      最高法院刑事第四庭
                          審判長法官  謝　家　鶴
                                法官  洪　文　章
                                法官  花　滿　堂
                                法官  陳　世　淙
                                法官  洪　佳　濱
      本件正本證明與原本無異
                                      書  記  官
中　　華　　民　　國　九十四　年 　十二 　月　二十二  日
                                                      V
